# 请教陈老师：对子公司长期股权投资计提减值合并处理问题

提问人：江江 3 石石 时间：2015-05-29 11:02:56
一子公司（持股51%）下一年度正常清算并清算完毕，本年度母公司对长期股权投资计提减值 问题：1.计提减值应与个别报表层面的长投账面价值与可变现的金额比较，不应考虑以前年度的损益，即不应与合并层面的长期股权投资比较 2.计提的减值在合并层面是否需要抵消？由于基本面不同个人认为不应抵消 请陈老师帮忙解答一下，谢谢

回答人：chenyiwei
合并报表层面，需要考虑该子公司自身各项资产、负债是否已经充分计提了减值准备。如果是，则合并报表层面可以保留子公司原先计提的减值准备，并把单体层面计提的长期股权投资减值准备冲回。